【裁判字號】    94,易,1920
【裁判日期】    950117
【裁判案由】    竊盜
【裁判全文】
臺灣臺中地方法院刑事判決              94年度易字第1920號
公  訴  人  台灣台中地方法院檢察署檢察官
被      告  戊○○
上列被告因竊盜案件，經檢察官提起公訴（94年度偵字第4025、
8130號），本院判決如下：
    主    文
戊○○竊盜，累犯，處有期徒刑伍月，如易科罰金，以參佰元折
算壹日；又竊盜未遂，累犯，處有期徒刑肆月，如易科罰金，以
參佰元折算壹日。扣案之手電筒壹支沒收。應執行有期徒刑捌月
，如易科罰金，以參佰元折算壹日。扣案之手電筒壹支沒收。
    犯罪事實
一、戊○○曾於民國（下同）九十二年十月六日因公共危險案件
    ，經本院判處有期徒刑二月確定，並於九十二年十一月十四
    日易科罰金執行完畢，竟不知悔改，（一）於九十三年二月
    至三月間之某日，在台中市○○路邊，見丁○○在該路路旁
    熟睡，其所有之工具箱一個（內有工具、紙張、保險絲等物
    品）放置於機車踏板上，竟意圖為自己不法之所有，趁丁○○熟睡之際，下手竊取丁○○所有之工具箱（包括其內工具
    、紙張、保險絲等物品）一組。（二）另行起意於九十四年
    三月一日凌晨三時二十分許（起訴書誤載為九十四年三月一
    日凌晨三時五十分許），駕駛自用小客車後附載上揭工具箱
    ，內有戊○○所有之起子六支、鉗子三支、手電筒等物，行
    經台中縣豐原市○○路七八三號前，見乙○○所有停放於該
    處之車牌號碼ＬＮ─九三二一號自用小客車停放於該處，駕
    駛座內躺著一名女子，且駕駛座旁之車窗未關，副駕駛座之
    椅背上掛有一女用皮包（內有數額不詳之金錢，以紅包袋包
    著，為乙○○、丙○○等人共同策劃，意在誘使竊賊靠近後
    當場逮捕扭送警局），竟萌生不法所有之意圖，將車停放於
    該自用小客車正後方，攜帶一手電筒下車，走至靠近該小客
    車之駕駛座並以手電筒向車內照射觀察其內之狀況，隨即將
    身體攀入車內，並伸手欲拿取車內之越南籍女子「阿莊」所
    有之皮包一個（內有紅包及不詳數額之現金），乙○○、丙○○及綽號「阿Ｖ」之男子見狀即下車將之合力逮捕，因而
    未能得逞，經乙○○等人報警究辦乃扣得其所有之手電筒一
    支，而查悉上情，另經警於上開戊○○所駕駛之自用小客車
    之後行李箱內扣得工具箱一個（內有起子六支、鉗子三支）
    ，再由戊○○帶同員警至台中市○○路一一０號五樓五０三
    室起獲行動電話七支、ＰＤＡ、快譯通各一個、電池十八個
    。
二、案經台中縣警察局清水分局移請台灣臺中地方法院檢察署檢
    察官偵查起訴。
    理    由
一、訊據被告戊○○坦承於上揭犯罪事實一之（一）所示之時地
    將上開工具箱據為已有，另於上揭一之（二）所示之時地，
    以手電筒觀察上揭自用小客車內之狀況等情不諱，惟矢口否
    認有竊盜犯行，辯稱：伊於上揭犯罪事實一之（一）所示之
    時地，見工具箱放置於地上，伊有問丁○○，丁○○不回答
    ，伊即將之取走，工具箱不是放置在機車踏板上；又上揭犯
    罪事實一之（二）所示之時地，伊只是好心看看車內小姐之
    狀況，沒有將身體及手伸入車內云云，惟查：丁○○於犯罪
    事實一之（一）之所示之時間、地點在路邊睡覺時，將工具
    箱放置於機車踏板上，待醒來後發現工具箱失竊等情，業據
    證人丁○○於偵查中結證明確，並有工具箱之相片一幀及台
    中縣警察局清水分局搜索扣押筆錄一份在卷可憑，被告既坦
    承明知該工具箱可能是丁○○所有而叫喚之，自難認被告主
    觀上係認為工具箱為他人丟棄之物品，且該工具箱內有為數
    不少之工具，案發當時為丁○○工作所用之物，且被告於行
    竊之後長期放置於車內使用，外觀上一望即知並非他人棄置
    不用之物品，有上揭相片一幀附卷可憑，益難認被告認為丁○○於其詢問時沒有應答，主觀上已認定該工具箱為他人棄
    置之物，是被告戊○○於上揭犯罪事實一之（一）所示之時
    地，明知該工具箱為睡於路旁之丁○○所有仍執意據為已有
    ，顯係趁人不知之行竊行為，事證明確，被告犯罪事實一之
    （一）之犯行堪以認定；另查：被告於犯罪事實一之（二）
    所示之時地，將身體攀入ＬＮ─九三二一號自用小客車之車
    內，並伸手欲拿取車內之皮包（內有金額不詳之紅包），業
    據證人乙○○、宋鈴玉到庭結證明確，核與證人丙○○到庭
    結證情節相符，堪認被告業已施行竊盜之著手行為，且證人
    乙○○、丙○○等人於案發現場，設計路邊有人熟睡，財物
    無人看管之情境未久，被告無故在現場逗留且以手電筒觀察
    照射，顯係因上揭情境萌生不法所有之意圖，被告辯稱伊是
    因為擔心車內女子之安危而欲叫醒車內女子，顯與常情不符
    ，不足採信，綜上，本案事證明確，被告犯行均洵堪認定，
    依法應予論科。
二、核被告犯行一之（一）所為係犯刑法第三百二十條第一項之
    竊盜罪；犯行一之（二）所為係犯刑法第三百二十條第三項
    、第一項之竊盜未遂罪，依刑法第二十六條前段之未遂犯之
    規定減輕其刑；查被告係於犯罪事實一之（二）所示之時地
    發現有女子躺在車內，財物無人看管，乃持手電筒下車行竊
    ，上揭工具箱既放置於車內，而未攜帶出車外，其於行竊之
    時，客觀上無從以上揭車內之起子等物供作兇器使用，是以
    本案不該當於刑法第三百二十一條第一項第三款之攜帶兇器
    之條件，公訴人認被告犯行一之（二）所為該當於刑法第三
    百二十一條第三項第一項第三款之攜帶兇器竊盜未遂犯行，
    容有誤會，起訴法條應予變更。查被告戊○○曾於九十二年
    十月六日因公共危險案件，經本院判處有期徒刑二月確定，
    並於九十二年十一月十四日易科罰金執行完畢，有台灣高等
    法院被告前案紀錄表一份在卷可憑，其於有期徒刑執行完畢
    後之五年之內再犯本件有期徒刑以上之罪，為累犯，依法均
    加重其刑，被告一之（二）之犯行，其刑度之加重及減輕，
    先加後減；另公訴意旨略以：被告自九十二年間起至九十四
    年間某日止，在不詳地點竊取不詳姓名之人所有之手機七支
    、快譯通一個，因認被告另涉犯刑法第三百二十條第一項之
    竊盜罪云云，惟按犯罪事實應依證據認定之，無證據不得認
    定犯罪事實，刑事訴訟法第一百五十四條第二項定有明文。
    訊據被告堅決否認有上開竊盜犯行，辯稱：上開手機及快譯
    通均係被告自行購得等語。經查上揭物品並未有人指訴失竊
    ，自不得僅以被告持有之物品不能證明其來源遽認定上開物
    品為贓物，此外復查無其他積極證據足以證明上開物品為他
    人失竊之物，此部分被告之犯行即屬不能證明，原應為無罪
    之諭知，惟公訴人認該部分犯行與犯罪事實一之（一）、（
    二）部分均有連續犯之裁判上一罪之關係，爰不另為無罪之
    諭知。又被告所犯上開二竊盜犯行，行竊手法固然類似，惟
    行竊之時間相距一年之久，難認二犯行係基於概括犯意反覆
    為之之行為，應認係分別起意之數罪，應予分論併罰，公訴
    人認二者有連續犯之裁判上一罪之關係，容有未洽，附此敘
    明。爰審酌被告有竊盜、搶奪等不良素行，此二次犯行均係
    趁人熟睡疏於管理其財產之際為竊盜之犯行，行竊之標的價
    值均不高，但犯後飾詞狡辯，態度不佳等一切情狀，各量處
    如主文所示之刑，並均諭知易科罰金之折算標準，另定其應
    執行刑及易科罰金之折算標準。扣案之手電筒一支為被告所
    有之物，且被告於行竊之時攜帶上開手電筒並以該手電筒觀
    察車內之狀況，為行竊所用之物，業據證人乙○○、宋玉鈴
    到庭結證明確，依法併予宣告沒收。
據上論斷，應依刑事訴訟法第二百九十九條第一項前段、第三百
條，刑法第三百二十條第一項、第三項、第四十七條、第二十六
條前段、第四十一條第一項前段、第二項、第五十一條第五款、
第三十八條第一項第二款，罰金罰鍰提高標準條例第一條前段、
第二條，判決如主文。
本案經檢察官甲○○到庭執行職務。
中    華    民    國    95    年    1     月    17    日
                  刑事第四庭    審判長法  官 劉錫賢
                                      法  官 滕治平
                                      法  官 陳如玲
上正本證明與原本無異。
如不服本判決，應於送達後十日內向本院提出上訴狀（須附繕
本），上訴於台灣高等法院台中分院。
                                      書記官 楊賀傑
中    華    民    國    95    年    1     月    17    日
附錄論罪科刑法條
中華民國刑法第320條
 (普通竊盜罪、竊佔罪)
意圖為自己或第 3 人不法之所有，而竊取他人之動產者，為竊盜
罪，處五年以下有期徒刑、拘役或五百元以下罰金。
意圖為自己或第 3 人不法之利益，而竊佔他人之不動產者，依前
項之規定處斷。
前二項之未遂犯罰之。


司法院資訊處製作；財團法人民間司法改革基金會備份。
